臺灣臺北地方法院刑事判決　　　　　　　　　　　　　九十三年度訴字第一三六號
　　公　訴　人　臺灣臺北地方法院檢察署檢察官
　　被　　　告　甲○○
　　指定辯護人　本院公設辯護人　沈芳萍
右列被告因偽造文書案件，檢察官提起公訴（九十二年度偵字第九二七八號），被告
為有罪之陳述後，檢察官聲請改依協商程序而為判決，本院判決如左：
    主  文
甲○○偽造私文書，足以生損害於他人，累犯，處有期徒刑捌月，如附表一、三所示
偽造之物均沒收；又行使偽造特種文書，足以生損害於他人，累犯，處有期徒刑月
，如附表二所示偽造之楊建隆
、三所示偽造之物均沒收。
    事實及理由
一、犯罪事實：
    甲○○前因贓物案件經臺灣板橋地方法院以八十八年度易字第五八二號判決判處
    有期徒刑三月，於民國八十九年三月二十日執行完畢，竟不知悔改，復基於偽造
    文書之概括犯意，於九十二年三月間，向在跳蚤市場雜誌刊登廣告之不詳姓名人
    士購買來路不明之
    十四其所承租之房屋，以掃描器將
    料並換貼他人相片後列印，連續偽造不實之羅建文等人之
    四紙（另
    ），公訴人誤載為四十八張），同時為持向銀行冒名申請信用卡，復偽造陳秀琴
    之信用卡申請單、蔡土水慶豐銀行免保人個人小額信用貸款申請書暨「指數型信
    用貸款」貸款申請書各一紙（起訴書漏載，見偵查卷第五十二、五十三頁），及
    不實之空白扣繳憑單一本。並偽刻婕億股份有限公司、正春工程股份有限公司、
    吉亞營造有限公司等九家公司之印章九顆，以及明舜、文連等人之印章十四
    顆（詳如證據欄（四）），預備作為偽造扣繳憑單冒名申請信用卡之用，足以生
    損害於戶政機關對於
    益。嗣於九十二年三月二十九日一時三十分許，適蘇品誠、謝振昌、方循綱、陳
    裕娟等人（謝振昌偽造文書另移送臺灣板橋地方法院併案審理，其餘四人偽造文
    書部分另經不起訴處分，施用毒品部分另案偵辦）前往上址找甲○○施用毒品時
    ，為警在上址查獲，並扣得手提電腦一台、列表機一台、掃描器一台、如證據欄
    （三）偽造之
    免保人個人小額信用貸款申請書暨「指數型信用貸款」貸款申請書各一紙（起訴
    書漏載）、空白扣繳憑單一本及如證據欄（四）偽造之婕億股份有限公司、正春
    工程股份有限公司、吉亞營造有限公司等等公司印章九顆，明舜、文連等之
    印章十四顆。甲○○為警查獲時，因其另有案件遭受法院通緝，為逃避查緝，竟
    基於行使偽造文書之犯意，持偽造之楊建隆
    經臺北縣政府警察局新店分局報告臺灣臺北地方法院檢察署檢察官偵查起訴。
二、證據：
    （一）被告甲○○於警訊、檢察官訊問及本院訊問中之自白。
    （二）證人即同案被告蘇品誠、陳裕娟偵查中之供述。
    （三）卷附偽造之羅健文、羅美薇、戴鴻文、吳修銘、蘇桔豐、傅再福、楊建隆
          、王嘉惠、謝志銘等人之
          慶、劉銘雄、吳豐朱之
          各三紙，董文正、陳亮吟、曾淑文之
          另
          證一枚、偽造之陳秀琴信用卡申請單一紙、偽造之蔡土水慶豐銀行免保人
          個人小額信用貸款申請書暨「指數型信用貸款」貸款申請書各一紙（起訴
          書漏載，見偵查卷第五十二、五十三頁）、偽造之空白扣繳憑單一本。
    （四）扣案偽刻之婕億股份有限公司、正春工程股份有限公司、吉雅營造有限公
          司、昱辰國際有限公司、天下工業有限公司、益貿資訊股份有限公司、帝
          、偉刻之涂明舜、涂文連、李思恩、林國強、陳裕棉、邱麟、林喜、楊廖
          春裡、陳培宜、吳明朱、巫秀霞、蘇品誠、林國強、蘇貴安等之印章十四
          顆（扣除另案被告陳裕娟之印章一枚）。
三、本件經檢察官與被告於準備程序達成協商之合意且被告已認罪，其合意內容為：
    被告願受科刑範圍為有期徒刑九月。經查，上開協商合意並無刑事訴訟法第四百
    五十五條之四第一項所列情形之一，檢察官聲請改依協商程序而為判決，本院爰
    不經言詞辯論，於協商合意範圍內為協商判決，合予敘明。
四、應適用之法條：
    據上論斷，應依刑事訴訟法第四百五十四條之四第二項、第二百九十九條第一項
    前段、刑法第二百十六條、第二百十條、第二百十二條、第四十七條、第二百十
    九條、第三十八條第一項第二款，罰金罰鍰提高標準條例第一條前段，判決如主
    文。
五、本判決除有刑事訴訟法第四百五十五條之四第一項第一款、第二款、第四款、第
    六款、第七款所定情形之一，或違反同條第二項規定者外，不得上訴。
六、如不服本件判決，得自收受判決送達之日起十日內，向本院提出上訴書狀，上訴
    於第二審法院。
中　　　華　　　民　　　國　　九十三　　年　　　八　　　月　　 十二 　　日
                                 臺灣臺北地方法院刑事第五庭
　                                   法  官　楊　晉　佳
右正本證明與原本無異。
                                　　 書記官　陳　惠　娟
中　　　華　　　民　　　國　　九十三　　年　　　八　　　月　　　十六　　日
附錄：本案論罪科刑法條全文
中華民國刑法第二百十六條：
(行使偽造變造或登載不實之文書罪)
行使第二百十條至第二百十五條之文書者，依偽造、變造文書或登載不實事項或使登
載不實事項之規定處斷。
中華民國刑法第二百十條：
(偽造變造私文書罪)
偽造、變造私文書，足以生損害於公眾或他人者，處五年以下有期徒刑。
中華民國刑法第二百十二條：
(偽造變造特種文書罪)
偽造、變造護照、旅券、免許證、特許證及關於品行、能力服務或其他相類之證書、
介紹書，足以生損害於公眾或他人者，處一年以下有期徒刑、拘役或三百元以下罰金
。
附表一：依刑法第三十八條第一項第二款沒收。
  偽造之羅健文、羅美薇、戴鴻文、吳修銘、蘇桔豐、傅再福、楊建隆、王嘉惠、謝
  志銘等人之身分證正面影本各一紙，方循綱、李思恩、林家慶、劉銘雄、吳豐朱之
  身分證正面影本各二紙，羅大為之身分證正面影本各三紙，董文正、陳亮吟、曾淑
  文之身分證正面影本各四紙共三十四紙（另身分證背面影本二十一紙、空白身分證
  正面影本一紙）、偽造之陳秀琴信用卡申請單一紙、偽造之蔡土水慶豐銀行免保人
  個人小額信用貸款申請書暨「指數型信用貸款」貸款申請書各一紙、偽造之空白扣
  繳憑單一本。手提電腦一台、列表機一台、掃描器一台。
附表二：依刑法第三十八條第一項第二款沒收。
  偽造之楊建隆身分證一枚。
附表三：依刑法第二百十九條沒收。
  偽刻之婕億股份有限公司、正春工程股份有限公司、吉雅營造有限公司、昱辰國際
  有限公司、天下工業有限公司、益貿資訊股份有限公司、帝居房屋仲介公司、瑞健
  設計工程公司、天晟工業有限公司等公司之印章九顆、偉刻之涂明舜、涂文連、李
  思恩、林國強、陳裕棉、邱麟、林喜、楊廖春裡、陳培宜、吳明朱、巫秀霞、蘇品
  誠、林國強、蘇貴安等之印章十四顆。
